臺灣臺北地方法院簡易民事判決
                                    110年度店簡字第416號
原      告  林美雪    
訴訟代理人  陳舜銘律師  
            宋宜璇      住○○市○○區○○○路○段000號                            00樓
被      告  董誠偉      住新北市淡水區新市○路○段000號                            0樓
訴訟代理人  陳志忠律師  
            裴文儀    
上列當事人間請求損害賠償事件，經臺灣新北地方法院板橋簡易
庭109年度板簡調字第128號民事裁定移送前來，本院於民國111
年12月1日言詞辯論終結，判決如下：
　　主    文
被告應給付原告新臺幣參拾萬元，及自民國一百一十年十二月九
日起至清償日止，按週年利率百分之五計算之利息。
原告其餘之訴駁回。
訴訟費用由被告負擔十分之六，餘由原告負擔。
本判決第一項得假執行。但被告以新臺幣參拾萬元為原告預供擔
保，得免為假執行。
原告其餘假執行之聲請駁回。
    事實及理由
壹、程序事項
　　按當事人得以合意定第一審管轄法院。但以關於由一定法律
    關係而生之訴訟為限。前項合意，應以文書證之，民事訴訟
    法第24條定有明文。查兩造簽訂不動產買賣契約書第12條第
    10項約定，雙方合意以買賣標的所在地之法院為第一審管轄
    法院（見板簡調卷第23頁），依上本院自有管轄權。
貳、實體事項
一、原告主張：兩造於民國109年1月10日簽訂不動產買賣契約書
    ，由伊向被告購買如附表一所示不動產，總價新臺幣（下同
    ）1,460萬元，惟被告於110年5月8日交屋後，伊發現系爭房
    屋有多處水泥塊剝落、橫樑崩裂、鋼筋鏽蝕外露等如附表二
    所示瑕疵，先位依民法第359條前段，備位依第179條請求減
    少價金並返還溢付或請求相當於減少價金數額之不當得利，
    聲明：㈠被告應給付原告50萬元及自起訴狀繕本送達之翌日
    起至清償日止，按年息5％計算之利息。㈡願供擔保，請准宣
    告假執行（見本院卷第163至167頁）。
二、被告則以：買賣契約成立前，原告與夫及女兒先後六次赴看
    系爭房屋，伊自購入居住時即未更動裝潢，不知天花板內瑕
    疵情形，且該瑕疵可能因天氣潮濕數年浸潤所致，非刻意隱
    瞞，而天花板外瑕疵顯而可見，原告於點交時無疑義卻於事
    後主張瑕疵，且其主張減少50萬元價金，卻未能舉證以實其
    說等語置辯，並聲明：㈠原告之訴駁回。㈡如受不利判決，願
    供擔保請准宣告免為假執行。
三、法院之判斷：
　㈠按「買賣標的物之利益及危險，自交付時起，均由買受人承
    受負擔，但契約另有訂定者，不在此限。」「物之出賣人對
    於買受人，應擔保其物依第373條之規定危險移轉於買受人
    時無滅失或減少其價值之瑕疵，亦無滅失或減少其通常效用
    或契約預定效用之瑕疵。但減少之程度，無關重要者，不得
    視為瑕疵。」「出賣人並應擔保其物於危險移轉時，具有其
    所保證之品質。」民法第373條及第354條第1項、第2項分別
    定有明文。又所謂物之瑕疵係指存在於物之缺點而言。凡依
    通常交易觀念，或依當事人之決定，認為物應具備之價值、
    效用或品質而不具備者，即為物有瑕疵，且不以物質上應具
    備者為限（最高法院73年度臺上字第1173號判決意旨參照）
    。查原告主張交屋後拆部分裝潢，即發現系爭房屋有如附表
    二編號1、7至8及12所示水泥塊剝落、鋼筋鏽蝕外露等情，
    提出現場照片在卷可按（見附表二頁碼欄所示），觀諸該等
    照片，系爭房屋屋原有遮擋天花板，部分拆除後，可見天花
    板混凝土塊剝落及鋼筋鏽蝕裸露等情形，顯有影響該樓板結
    構安全性之虞，系爭房屋可居住之通常效用恐有不足。系爭
    房屋有前述瑕疵，經核與被告於不動產標的現況說明書項次
    13關於：「建築改良物是否現有或曾有鋼筋外露水泥塊剝落
    之情事」勾選「否」所載現況不符，有不動產買賣契約書在
    卷可按（見板簡調卷第37頁），被告自應負瑕疵擔保責任。
    是原告主張系爭房屋有瑕疵，被告應負瑕疵擔保責任，依民
    法第359條請求減少價金，即屬有據。
　㈡另原告主張如附表二編號2至4、9至11所示牆壁龜裂等情，惟
    該等瑕疵所處地點及狀態均外顯而極易查知，堪認原告於購
    買系爭房屋時已認知瑕疵情形，自無從認定原告於契約成立
    時不知悉系爭房屋存有上開瑕疵。至原告主張如附表二編號
    5至6及13所示壁癌、牆壁油漆突起或有裂紋等情，惟系爭房
    屋建築完成日期為78年4月3日，有建物所有權狀在卷可按（
    見板簡調卷第27頁），建材有自然耗損及老化現象亦屬常情
    ，原告對於中古屋潛藏瑕疵存在之風險應有所預見，僅憑壁
    面油漆龜裂，有可能因牆體內水泥、沙子、磚塊、鋼筋隨著
    氣溫變化熱脹冷縮，表面結構沒有緩衝空間而產生細紋，此
    與原告主張有滲、漏水情形均未經鑑定，自難認為原告主張
    該等缺失屬系爭房屋之重大瑕疵等語屬實。
　㈢按買賣因物有瑕疵，而出賣人依前五條之規定，應負擔保之
    責者，買受人得解除其契約或請求減少其價金，民法第359
    條前段定有明文。又法院對於減少價金之請求，應就買賣時
    瑕疵物與無瑕疵物之應有價格比較後所得之差額而為斟酌，
    最高法院72年臺上字第726號判決意旨參照。次按當事人已
    證明受有損害而不能證明其數額，或證明顯有重大困難者，
    法院應審酌一切情況，依所得心證定其數額，民事訴訟法第
    222條第2項定有明文。查原告主張系爭房屋有減損價額50萬
    元等情，提出國光裝潢行出具估價單在卷（見本院卷第321
    至325頁），併傳喚至現場估價之黃興森到庭為證，惟本院
    審酌該估價單所列非全屬如附表二編號1、7至8及12所示瑕
    疵之必要修繕費用，尚包括其他地磚、窗框、外牆及牆面補
    強及防水工程，且據黃興森到庭陳述，其從事室內裝修工作
    30餘年，不具有任何專業證照等語，有本院111年12月1日言
    詞辯論筆錄在卷可按（見本院卷第396至398頁），自無法盡
    信原告此部分主張為可採。系爭房屋確有瑕疵，既經認定如
    前，惟原告請求減少價金未提出任何關於系爭房屋有瑕疵及
    無瑕疵應有價格之證據，本院審酌系爭房屋因修繕補強，得
    使瑕疵狀況除去而成為無瑕疵之物，且依不動產交易常情，
    買方如知悉買賣標的物有鋼筋外露、水泥塊剝落情形，於評
    估交易價格時，當將所需支出修繕費用以及修繕期間無法利
    用買賣標的物之損失納入考量而降低出價，爰以修繕費用作
    為減少價金酌定之參考依據，參酌前述估價單所示地下室浴
    室、2樓浴室、3樓浴室與1樓餐廳之天花板拆除及補強工程
    所需金額，併考量估價單原估定價格890,500元，與原告本
    件請求減少價金50萬元的差額比例，認原告因瑕疵所得請求
    減少價金數額為30萬元。
四、綜上所述，原告依民法第359條前段規定，先位請求被告給
    付原告30萬元及自起訴狀繕本送達之翌日即109年12月9日（
    見本院卷第17頁）起至清償日止，按年息5％計算之利息，為
    有理由，應予准許，逾此範圍之請求，則無理由，應予駁回
    。其假執行之聲請失所依附，併予駁回。又預備訴之合併，
    先位之訴有理由時，就備位之訴部分無庸為審理裁判，併此
    敘明。
五、本件事證已臻明確，兩造其餘攻擊防禦方法，於本判決結果
    不生影響，爰不一一論述，併此敘明。
六、本件原告勝訴部分，係就民事訴訟法第427條第1項訴訟適用
    簡易程序所為被告敗訴之判決，依同法第389條第1項第3款
    規定，應依職權宣告假執行，並依同法第436條第2項適用第
    392條第2項規定，依職權宣告被告如預供擔保，得免為假執
    行。
七、訴訟費用負擔之依據：民事訴訟法第79條。　　
中　　華　　民　　國　　111 　年　　12　　月　　16　　日
                  新店簡易庭法  官　鄧德倩 
以上正本係照原本作成。
對於本件判決如有不服，應於收受送達後20日內向本院提出上訴
書狀，上訴於本院合議庭，並按他造當事人之人數附具繕本。
如委任律師提起上訴者，應一併繳納上訴審裁判費。
中　　華　　民　　國　　111 　年　　12 　　月　  16　 日
                            書記官  張嘉崴 
　　　　　　　　　　　　　　 
附表一：（面積單位：平方公尺）
土地標示        土      地        坐        落       面積  權利範圍 卷證資料 頁碼 縣  市 鄉鎮市區 段 地號     新北市 新店區 秀水段 232號 2,226.22 10000分之324 土地所有權狀 板簡調卷 第41頁 建物標示        建  號 基地坐落 建物門牌  建物面積 權利範圍 卷證資料 頁碼 新北市○○區○○段000○號 同上 新北市○○區○○路0巷0號  一層：41.99 三層：34.08 總面積：118.54 1分之1 建物所有權狀 板簡調卷 第39頁 

附表二：原告主張瑕疵內容（見本院卷第388至392頁）
編號 樓層        位置        狀態  卷證頁碼 （本院卷） 1 1F 餐廳天花板 水泥塊剝落、鋼筋外露 第289至293頁 2  餐廳外側 窗雨遮崩裂滲漏水 第294頁 3  餐廳外側 外牆裸露、壁癌、滲水 第295頁 4  餐廳地板 地磚爆裂攏起 第296頁 5  客廳落地窗牆、沙發後方牆、階梯下儲藏室空間牆腳 牆面、牆腳壁癌滲水 第297至300頁 6  1F接B1階梯牆角 壁癌、滲水 第301頁 7 B1 浴室天花板 嚴重變形崩塌 第303頁 8 2F 浴室天花板、牆面 水泥塊剝落、鋼筋外露、牆壁地震裂 第305至307頁 9  浴室窗（後陽臺） 水泥塊剝落、牆壁地震裂 第308至311頁 10 3F  臥室窗框 龜裂剝離、壁癌、滲水 第314、316頁 11  臥室天花板，牆面、牆腳 龜裂、壁癌、滲水 第313、315至316頁 12  浴室天花板 水泥塊崩裂、隆起 第317頁 13  3F上4F階梯牆面 壁癌、滲水 第318至319頁 
（1F、2F、3F分別表示一、二、三樓，B1表示地下室）